臺灣桃園地方法院民事判決            100年度家訴字第241號
原      告  台新國際商業銀行股份有限公司
法定代理人  蔡榮棟
訴訟代理人  何岳儒律師
被      告  王薪榮
            李麗美
上列當事人間請求改用夫妻分別財產制事件，本院於民國100 年
8 月9日言詞辯論終結，判決如下：
    主  文
被告王薪榮與被告李麗美間之夫妻財產制改用分別財產制。
訴訟費用由被告負擔。
    事實及理由
一、原告起訴主張：
    (一)本件被告2 人係夫妻，現婚姻關係存續中，其二人婚後並
      未向法院辦理夫妻分別財產制契約登記。被告王薪榮積欠
      原告債務新台幣（下同）132,687 元，經原告聲請法院強
      制執行未獲清償。
    (二)按債權人對於夫妻一方之財產已為扣押，而未得受償時，
      法院因債權人之聲請，得宣告改用分別財產制，民法第
      1011條定有明文。
    (三)被告王薪榮顯然處於無資力狀態，被告李麗美尚有財產，
      ，實有必要命被告二人改定分別財產制，俾利社會公允及
      原告債權之維護。為此爰依民法第1011條之規定，請准宣
      告被告間之夫妻財產制改為分別財產制等情。並聲明：如
      主文第1 項所示。
二、被告方面：
    被告2 人確為夫妻，被告王薪榮有欠原告債務未清償，但被
    告李麗美並無代之清償之義務等情，並聲明：原告之訴駁回
    。
三、本件原告起訴主張被告王薪榮2 人係夫妻，並未辦理分別財
    產制，被告王薪榮欠債迄今未清償，且強制執行未果，原告
    已取得債權憑證，被告李麗美尚有財產之情，有其提出之債
    權憑證、戶籍謄本、夫妻財產登記資料為證。被告陳麗容雖
    以借款是伊先生，並非伊，伊無需代伊先生即被告王薪榮清
    償之理置辯，然查：本件係夫妻財產制改用之爭訟，與被告
    李麗美是否需代伊配偶清償債務並無直接關係，是被告李麗
    美前揭抗辯，應無理由，故原告起訴主張上情，堪信為真實
    。
四、按債權人對於夫妻一方之財產已為扣押，而未得受償時，法
    院因債權人之聲請，得宣告改用分別財產制，民法第1011條
    定有明文。本件原告對其債務人即被告王薪榮財產強制執行
    ，而未得受償，已如前述，進而，原告依民法第1011條規定
    ，請求判決被告王薪榮與被告李麗美間之夫妻財產制改用分
    別財產制，為有理由，應予准許。
五、據上論斷：本件原告之訴為有理由，依民事訴訟法第78 條
    、第85條第1 項，判決如主文。
中    華    民    國   100    年    8     月    23    日
                  家事法庭      法  官  吳爭奇
以上正本係照原本作成。
如對本判決上訴，須於判決送達後20日之不變期間內，向本院提
出上訴狀。
如委任律師提起上訴者，應一併繳納上訴審裁判費。
中    華    民    國   100    年    8     月    23    日
                                書記官  許白梅